臺灣高雄地方法院交通事件裁定　　　　　　　　　　九十一年度交聲字第五七號
　　原處分機關　高雄市交通事件裁決所
　　異　議　人　甲○○
　　即受處分人
右列受分人因違反道路交通管理處罰條例案件，對於高雄市交通事件裁決所九十一年
八月七日所為之處分（原處分：高市交裁字第裁三二─二九一七二六號、第裁三二─
九八四五七號），聲明異議，本院裁定如左：
    主  文
原處分關於受處分人在劃有黃線路段停車部分撤銷，發交高雄市交通事件裁決所。
其餘異議駁回。
    理  由
一、異議意旨如附件異議狀所載。
二、按汽車違反道路交通管理事件有下列情形之一，當場不能或不宜攔截掣單舉發者
    ，得逕行舉發之：五、以科學儀器取得違規證據資料，足資認定其違規事實者。
    前項逕行舉發，應記明車輛牌照號碼、車型等可資辨明之資料，查明汽車所有人
    姓名或名稱、住址，並以該汽車所有人為被通知人掣單舉發之。又違反道路交通
    管理處罰條例行為之處罰，處罰機關於裁決前，應給予違規行為人陳述之機會，
    逾期不到逕行裁決，違反道路交通管理事件統一裁罰標準及處理細則第二十三條
    第一項第四款、第二項、第四十條及第四十六條第二項定有明文。故依之上開規
    定，逕行舉發之舉發違反道路交通管理事件通知單（以下簡稱違規通知單）應由
    舉發機關查明汽車所有人姓名、住址後，並將之送達於汽車所有人，而於裁決前
    並應通知汽車所有人給予陳述意見之機會，逾期不到者始得逕行裁決。
三、經查：
  (一)本件異議人所有車牌號碼ＡＢ—七八四二號自用小客車，於民國八十六年五月十
    二日十三時二十五分許，在高雄市○○區○○路與復興路口之設有禁止停車標線
    或標誌之地區停車引擎熄火司機離坐之事實，固有原舉發機關（即高雄市政府警
    察局新興分局中正三路派出所）於八十六年五月十五日填製之高市警刑字（８５
    ）第二九一七二六號舉發違反道路交通管理事件通知單（以下簡稱舉發通知單）
    乙紙存卷可憑，惟原處分機關並未提出送達回執等相關資料證明已將上開舉發通
    知單送達異議人，此有當時舉發之員警陳宏輝現服務之台北縣政府警察局土城分
    局九十一年十一月十一日土警交裁字第○九一○○二七一一二號函存卷可憑，從
    而，異議人辯稱其未收受違規通知單，應屬可信。本件原舉發機關既未合法送達
    上開舉發通知單，則異議人於原處分機關於九十一年八月七日為高市交裁字第裁
    三二─二九一七二六號裁決前，顯然無法到場陳述甚明。從而，原處分機關逕行
    以受處分人在劃有黃線路段停車為由為前開裁決，實有未洽，是此部份自應由本
    院依道路交通案件處理辦法第二十條規定將原處分撤銷，另行發交原處分機關依
    照上開規定程序辦理。
 (二)又按汽車駕駛人停車時，停車之時間、位置、方式、車種不依規定者，處新台幣
   （下同）六百元以下一千二百元以上，道路交通管理處罰條例第五十六條第一項
   第九款定有明文。且查，本件異議人所有車牌號碼ＡＢ—七八四二號自用小客車
   確曾於八十九年一月七日八時五十五分許，在高雄縣鳳山市○○路不依規定停車
   ，被高雄縣警察局交通警察隊警員逕行舉發填製高警交字第○○九八四五七號舉
   發通知單並將異議人所有之前開自用小客車移置拖吊保管場，並於同日由異議人
   向拖吊場值班警員洪順金辦理領車收續並親自簽收上揭舉發通知單，且上揭舉發
   單亦記載應到案日期為八十九年一月二十四日等情，有高雄縣警察局九十一年十
   月十五日高市交警字第○九一○○三九九七九號函暨隨函檢附之由異議人親筆簽
   收之上揭舉發單影本在卷可稽。從而，異議人辯稱原舉發機關未送達上揭舉發通
   知單以致無法陳報實際駕駛人，即移由原處分機關逕行裁決，顯然與事實不符，
   毫無可採。是原處分機關據以援引上開規定，於九十一年八月七日以高市交裁字
   第裁三二─九八四五七號裁決書裁處異議人罰鍰新台幣一千二百元，依法並無不
   當，異議人就此部分所為異議為無理由，應予以駁回。
三、據上論斷，應依道路交通案件處理辦法第十九條、第二十條前段，裁定如主文。
中      華      民      國    九十一    年     十一     月    二十九    日
                                    臺灣高雄地方法院交通法庭
                                        法  官    廖純卿
右正本證明與原本無異。
如不服本裁定，應於裁定送達後五日內，向本院提出抗告狀。
                                        書記官    劉企萍
中    華    民    國      九十一      年      十二      月      四      日
